Inventaris van het archief van Willem Kersseboom, 1720-1771 (1788)
Nationaal Archief, Den Haag
- BIJZONDER, II
  - BELASTINGEN, C
    - ALGEMEEN, 1
      - Instructie voor de gecommitteerden van de Staten van Holland voor de verpachting van de landsimposten en middelen binnen Delft, Rotterdam, Schiedam, Vlaardingen en 's-Gravenhage; drukwerk., 13 september 1720; 188; 1 stuk
      - Uittreksel uit de resoluties van de Staten van Holland betreffende het verbod om voor het vervoer van Joodse overledenen langs kerken aangifte en betaling te vorderen; drukwerk, 20 november 1721; 189; 1 stuk
      - Uittreksel uit de resoluties van de Staten van Holland betreffende het rapport op het rekest van Jan Balde met verzoek de erfenis van zijn echtgenote Regina Catharina Kieft niet te belasten met de impost op de collatorale successie; drukwerk, 11 oktober 1735; 190; 1 stuk
      - Uittreksel uit de resoluties van de Staten van Holland, houdende een reglement op het houden van een personele quotificatie overeenkomstig ieders inkomsten en de verplichting hier een kohier van bij te houden; drukwerk., 7 maart 1742; 191; 1 katern
      - Uittreksel uit de resoluties van de Staten van Holland betreffende een besluit om de belasting op de collatorale successie voor de hele provincie op gelijke voet te regelen; drukwerk., 27 september 1735; 192; 1 stuk
      - Uittreksel uit de resoluties van de Staten van Holland betreffende een verhoging van de belasting op het trouwen; drukwerk, 6 januari 1745; 193; 1 stuk
      - Instructie voor de boekhouders van de volgens de resoluties van 20 en 26 juli 1748 te heffen belastingen; afschrift, 194; 1 stuk
      - Uittreksel uit de resoluties van de Staten van Holland betreffende het vervoer van belastbare goederen met andere dan de gewone vervoermiddelen; drukwerk, 22 december 1750; 195; 1 stuk
      - Uittreksel uit de resoluties van de Staten van Holland betreffende de aangifte door turfschippers aan de gaarders van de ontrgronding en doorvaart van het aantal verkochte tonnen turf vanwege de te vorderen belasting; drukwerk, 27 maart 1752; 196; 1 stuk
      - Uittreksel uit de resoluties van de Staten van Holland betreffende de impost op het bestiaal in het land van Ameide en het verstrekken van biljetten door de collecteurs daartoe; drukwerk, 12 april 1752; 197; 1 stuk
      - Missive van de Staten van Zeeland aan de Staten van Holland houdende klachten over de door Holland op goederen uit Zeeland geheven imposten en belastingen; drukwerk, 28 september 1753; 198; 1 stuk
      - Uittreksel uit de resoluties van de Staten van Holland betreffende het besluit van de advocaat-fiscaal om de veroordelingen van ambtenaren bij de belastingen te laten drukken; drukwerk., 25 en 30 augustus 1756; 199; 5 stukken
      - Lijst met salarissen van deurwaarders van de gemenelands middelen voor de diverse werkzaamheden; drukwerk, (z.d.); 200; 1 stuk
    - BIJZONDER, 2
      - AMBTSGELDEN, a
        - Uittreksels uit de resoluties van de Staten van Holland betreffende ambtsgelden; drukwerk., 14 juli 1722, 10 juni 1723, 27 mei en 19 december 1724; 201; 4 stukken
        - Uittreksel uit de resoluties van de Staten van Holland betreffende de tweede lening op de ambten, 13 maart 1727; 202; 1 katern
        - Stuk betreffende het verschil tussen de kohieren voor de aanslag van de 100e en 200e penning op de tractementen en de emolumenten van de oude en de nieuwe ambten, gearresteerd 21 juli 1728, (z.d.). Met resolutie, 7 juli 1728; afschriften., 203; 2 stukken
        - Memorie van [N.N.] betreffende de nadelen van een aangegane lening op de ambten in vergelijk met wanneer er obligaties waren uitgegeven. afschrift, 17 november 1733; 204; 1 stuk
        - Uittreksel uit de resoluties van de Staten van Holland betreffende de opgave van het rendement op alle door verschillende colleges vergeven ambten; drukwerk, 5 juli 1749; 205; 1 stuk
        - Uittreksel uit de resoluties van de Staten van Holland betreffende de voet waarop de vijf commissarissen, de ontvanger en de secretaris der posterijen voor de ambtsgelden en de 200e penning op de ambten aangeslagen moeten worden; afschrift., 31 mei 1752; 206; 1 stuk
        - Uittreksel uit de resoluties van de Staten van Holland betreffende het onderzoek van de commissarissen van de Staten van Holland van het door de Gecommitteerde Raden van de beide kwartieren ingediende rapport over de aanslag op het ambtsgeld en de 200e penning op de ambten; drukwerk., 18 juli 1752; 207; 1 band
      - LIBERALE GIFT, b
        - Stuk betreffende de opbrengst van de liberale gift in vergelijk met de opbrengst van de verponding; afschrift., 11 en 14 augustus 1747; 208; 1 stuk
        - Memorie van Willem Kersseboom voor Francois Fagel, griffier van de Staten-Generaal, betreffende een raming van de opbrengst van de liberale gift in de verschillende provincies; afschrift. Met een bijlage., 27 augustus 1747; 209; 2 stukken
        - Uittreksels uit de resoluties van de Staten van Holland betreffende de liberale gift, en het registreren door de muntmeesters van Medemblek en Dordrecht van de hun uit de liberale gift aangeboden munten, 5 en 6 september, 17 oktober en 17 november 1747; drukwerk. Met een bijlage; drukwerk., 210; 3 katernen en 1 stuk
      - REDRES VAN DE VERPONDINGEN VOOR 1747, c
        - Verslag van de vergaderingen van de Staten van Holland betreffende het redres-generaal van de verpondingen op de huizen en andere gebouwen en landen in de steden en op het platteland; afschriften., 1627,1628 en 1630-1632; 211; 1 katern en 2 stukken
        - Stukken betreffende de verponding, het voorgestelde redres- (generaal) van de verpondingen op huizen en landen in Holland en de aanstelling van commissarissen hiertoe; drukwerk en afschriften. Met een bijlage, 2 augustus 1627; drukwerk., 24 maart 1729- 16 augustus 1730; 212; 1 omslag
        - Uittreksel uit de resoluties van de Staten van Holland betreffende een rekest van de Evangelisch-Lutherse gemeente te Alkmaar met verzoek om vrijstelling van verponding en 100e en 200e penning voor haar kerk; drukwerk., 27 oktober 1730; 213; 1 katern
        - Verslag van de werkzaamheden van de commissarissen, aangesteld tot het voorbereiden van de redres van de verpondingen op huizen en gebouwen in Holland; origineel en drukwerk. Met bijlagen 1731-1733, 1730-1733; 214; 1 omslag
        - Memorie betreffende de speculatie bij de afzonderlijke betaling of vrijstelling van de verpondingen van de op landerijen gelegen bouwhuizen; concept. Met een bijlage, 29 juli 1731; concept, [1732]; 215; 2 stukken
        - Memorie houdende advies tot het handhaven van de vrijdom van belasting voor de godshuizen en goederen van de Evangelisch- Lutherse Gemeenten in Holland, voor zover verkregen voor 1719. Afschrift., 26 januari 1731; 216; 1 stuk
        - Uittreksel uit de resoluties van de Staten van Holland betreffende een advies van de Gecommitteerde Raden van de beide kwartieren van Holland inzake de lijsten van achterstallige verpondingen van verschillende steden; drukwerk., 21 februari 1732; 217; 1 katern
        - Memorie betreffende de aanslag per huis in de steden volgens de berekening van de nieuwe verpondingen, 1733; afschrift., 218; 1 stuk
        - Stuk houdende voorstel tot het vervangen van de indirecte belastingen door een personele verponding over alle inwoners van Holland; concept. Met een bijlage, (z.d.); afschriftn, 6 februari 1734; 219; 2 stukken
          De later toegevoegde datering voor de bijlage vani 1740 is onzeker.
        - Uittreksels uit de resoluties van de Staten van Holland betreffende de invoering van de nieuwe verpondingen, de taxatie voor de aanslag op huizen in deze en de manier waarop hiertegen geprotesteerd kan worden; drukwerk en afschriften., 1734,1735,1739 en 1741; 220; 1 omslag
        - Staten houdende overzicht van het aantal huizen in Holland en de opbrengst van de aanslagen hierop, opgesteld volgens de kohieren van verponding van 1632 en 1734; met een berekening van het onderlinge verschil; afschriften en drukwerk, 1735; 221; 1 omslag
        - Uittreksel uit de resoluties van de Staten van Holland betreffende de vrijstelling van verponding voor huizen, die een jaar leeg hebben gestaan; drukwerk., 17 februari 1748; 222; 1 stuk
        - Memories betreffende de taxatie van de aanslag op huizen en de opbrengst van de nieuwe verponding in de Hollandse steden; afschriften., 13 januari 1749; 223; 2 stukken
        - Memorie op een publicatie van de Staten van Holland betreffende de taxatie van nieuw getimmerde huizen en aan huizen aangebrachte verbeteringen; met overzicht van eerdere hierop genomen resoluties. drukwerk en afschrift., 22 april 1751; 224; 1 katern en 1 stuk
      - VERPACHTING EN VERVANGING HIERVAN IN 1748, d
        - Lijst met verpachtingen van de gemene middelen te Haarlem, de dorpen aan 't Hoogh en over het Y over de jaren 1718 en 1719; drukwerk., 225; 1 stuk
        - Stukken betreffende een plan van [N.N.] om het stelsel van verpachtingen van de gemene middelen te vervangen door een door middel van een loterij te vorderen familiegeld. afschriften, 1728; 226; 4 stukken
        - Memorie op het voorstel van erfstadhouder Willem IV om het afgeschafte stelsel van verpachtingen der gemene middelen door een hoofdgeld te vervangen, 13 juli 1748. Met een bijlage; drukwerk., 25 juni 1748; 227; 1 katern en 1 stuk
          Zie voor de bijlage: 'Zamenspraak tussen een regenten een burger': W.P.C. Knuttel, Catalogus van de pamfletten-verzameling berustende in de Koninklijke Bibliotheek,'s-Gravenhage 1902, nr.17918.
        - Plan van D. Langeweg om het afgeschafte stelsel van verpachtingen der gemene middelen door een familiegeld te vervangen; drukwerk., 27 juni 1748; 228; 1 stuk
        - Plan om het afgeschafte stelsel van verpachtingen van de gemene middelen te vervangen door een door middel van een loterij te vorderen familie-hoofdgeld, waarvoor een personeel kohier moet worden aangelegd; afschrift., 2 juli 1748; 229; 1 katern
        - Staat houdende overzicht van de bedragen, die de steden van het Noorder- en Zuiderkwartier in het jaar 1747 aan de Unie hebben betaald uit de opbrengst van de volgens de verpachting gende gemene middelen; drukwerk., 6 juli 1748; 230; 1 stuk
        - Plan van J. de Roller voor de invordering van de belasting op wijnen e.d. in de stad Amsterdam en haar jurisdictie ter vervanging van het afgeschafte stelsel van verpachting; drukwerk., [1748]; 231; 1 stuk
        - Plan houdende een voorlopig voorstel om het afgeschafte stelsel van verpachtingen der gemene middelen door een hoofdof familiegeld te vervangen; concept., [1748]; 232; 1 katern
        - Staten houdende overzicht van de opbrengsten over 1747 van de verpachte middelen en de tiende verhoging en rantsoenpenningen voor Holland en een aantal steden hierbinnen benevens een overzicht van het aantal inwoners in 1747; afschriften., [1748]; 233; 1 omslag
        - Plan van [N.N.] om het afgeschafte stelsel van verpachtingen van de gemene middelen door een familiegeld te vervangen; concept., [1748]; 234; 1 stuk
        - Stukken betreffende voorstellen van erfstadhouder Willem IV aan de Staten-Generaal om het stelsel van verpachtingen van de gemene middelen af te schaffen; drukwerk en afschrift., 25 juni 1748-23 december 1749; 235; 1 omslag
        - Rekeningen en verantwoordingen van Anthonij Bogaardt, ontvanger van de Sociteit van 's-Gravenhage en haar ressort, van het provisioneel middel tot vervanging van het afgeschafte stelsel van verpachtingen der gemene middelen; afschriften., 21 juli 1749; 236; 1 omslag
        - Stukken betreffende de taxaties voor het provisioneel middel in Den Haag, de daartegen ingediende bezwaren en de verleende vrijstellingen; afschriften en drukwerk, 1749; 237; 1 omslag
        - Staat houdende een overzicht van de tegen de taxaties voor het provisioneel middel in de stemhebbende steden en Den Haag ingediende bezwaren; afschrift, [1749]; 238; 1 stuk
        - Missive van de schepenen van Texel aan Willem Kersseboom betreffende de problemen met Cornelis Kalis, ontvanger van Den Burgh, bij de taxatie en ontvangst van het provisioneel middel, 5 juli 1750; 239; 1 stuk
        - Bekendmaking door de bestuurders van Amsterdam van de aanstelling van Johannes Rietveld en Laurens van Fick als ontvangers van het provisioneel middel, 25 november 1751.; 240; 1 stuk
        - Staten houdende overzicht van de opbrengst van ontvangers in Amsterdam van het provisioneel middel tot vervanging van het afgeschafte stelsel van verpachtingen van de gemene middelen; afschriften, 1751-1753; 241; 1 omslag
        - Memorie betreffende een overzicht van de bij de vervanging van het afgeschafte stelsel van verpachtingen van de gemene middelen gecontroleerde boeken; afschriften, [1751-1753]; 242; 2 stukken
        - Staten houdende overzichten van de opbrengst van het provisioneel middel in de verschillende Hollandse kantoren; afschriften en drukwerk., 1751-1755; 243; 1 omslag
        - Missive van de Gecommitteerde Raden van Holland aan Amsterdam, waarin er krachtens een eerder verzoek van 21 januari 1751 op wordt aangedrongen om eindelijk de staat van liquidatie van de taxaties voor het provisioneel middel over te geven, 25 april 1753; 244; 1 stuk
        - Stuk houdende een reactie van Anthonij Bogaardt, ontvanger in 's-Gravenhage, op een memorie van [Willem Kersseboom] naar aanleiding van zijn rekening van het provisioneel middel. afschrift. Met bijlagen, (z.d.); afschriften, 1754; 245; 4 stukken
        - Staat houdende een overzicht van de aanslag en ontvangst van het provisioneel middel in de Hollandse steden; met een berekening van de hieruit verkregen ontvangst; afschrift, 1755; 246; 1 katern en 2 stukken
        - Missive van W. Blijdenberg, ontvanger van Purmerend, aan Willem Kersseboom, waarin hij verzoekt de commissarissen een brief van de burgemeesters van Purmerend over het liquideren van een door Ribbens opgestelde rekening van de verpachting van de gemene middelen te laten lezen, 18 april 1756; met een bijlage, 17 april 1756; origineel en afschrift., 247; 1 stuk
          De bijlage is op hetzelfde stuk afgeschreven.
        - Nota's van Willem Kersseboom betreffende de opbrengst van de verpachte middelen over 1748 en het provisioneel middel ter vervanging van het afgeschafte stelsel van verpachtingen der gemene middelen tussen 1 juli 1748 en 31 december 1749; afschriften, 7 december 1756; 248; 2 stukken
          Gedeeltelijk identiek.
        - Declaraties van Willem Kersseboom, secretaris van de gecommitteerden, en van de Gecommitteerde Raden van Holland, voor de voor de vervanging van het afgeschafte stelsel van verpachtingen der gemene middelen in de periode 1749-1756 verrichte werkzaamheden; afschriften, [1757]; 249; 3 stukken
      - OVERIGE BELASTINGAANGELEGENHEDEN, e
        - Staat houdende overzicht van de opbrengst van de 100e en 200e penning in de kantoren van Holland, 1654; afschrift, [1675].; 250; 1 stuk
        - Staat houdende overzicht van de opbrengst van de 200e penning in de kantoren van Holland, 1674; afschrift, [1675].; 251; 1 stuk
        - Memories van de papierhandelaren en de boekhandelaren en boekdrukkers van Amsterdam inzake de verwachte gevolgen van de verhoging van de belasting en impost op papier; drukwerk., [1675]; 252; 1 stuk
        - Memories betreffende verschillende sinds 1739 ingestelde belastingen ter bestrijding van de tekorten, waarbij gepleit wordt om de belasting op obligaties op te heffen, aangezien deze niet reel zou zijn; afschriften., 9 augustus 1747; 253; 1 stuk
        - Bekendmaking van de termijn, waarin Pieter Geenenberg, meester-timmerman te 's-Gravenhage, zijn personele quotificatie moet betalen; drukwerk., 17 december 1748; 254; 1 stuk
        - Memorie van [Willem Kersseboom] voor Backer, secretaris van het college ter Admiraliteit te Amsterdam betreffende de geschiedenis van de 100e en 200e penning; drukwerk., 19 januari 1762; 255; 1 stuk
  - MUNT, D
    - ALGEMEEN, 1
      - Muntordonnanties van 20 mei 1330, 6 oktober 1388, 15 mei 1393, 22 juli 1434, 18 januari 1453, 1453, 24 april 1456, 1466, 14 december 1489, 26 december 1495, 14 mei 1496; afschriften, (18e eeuw).; 256; 1 omslag
        Vijf ordonnanties in het Frans.
      - Aantekeningen inzake vermeldingen van muntzaken in registers over de periode van 1377-1452; uittreksels uit de indices van de Staten van Holland over de periode 1524-1723; titels van ordonnaties op muntzaken, vermeld in de plakkaatboeken van Vlaanderen over de periode van 1489-1719; aantekeningen inzake vermeldingen van muntzaken in het Groot Plakkaatboek van Holland en West-Friesland over de periode van 1489-1600, in het repertorium van de Memoriaalboeken van Holland van 1513-1642, in de resoluties van de Staten-Generaal van 1610 en enige losse aantekeningen hieromtrent, 1379-1749; afschriften, 18e eeuw; 257; 1 pak
      - Muntordonnanties en plakkaten op het muntwezen en de koers van gouden en zilveren penningen van 14 december 1489, 4 februari 1520, 4 juni 1567, 7 februari 1573, 3 december 1575 en 19 april 1576, 18e eeuwse afschriften.; 258; 1 omslag
        1: Met voorin een inhoudsopgave en verwijzing naar de vindplaatsen.
        2: De ordonnantie van 1489 in het Frans.
      - Stukken betreffende het muntrecht van Dordrecht, de Munt in Medemblik, het muntmeesterschap van Hieronymus Bruijnseels en het slaan van enkele munten in het graafschap Holland en West-Friesland, 15e en 16e eeuw, 14 maart 1570, 7 februari 1573, 27 augustus en 3 oktober 1575; afschriften, 18e eeuw; 259; 5 stukken
      - Uittreksels uit de resoluties van de Staten-Generaal inzake het munten, de bestrijding van fraudeurs en het aantal generaalmeesters van de munt, 20 december 1579, 24 november 1592, 14 juli 1599, 21 april, 10 juni 1626 en 6 september 1637; en uit de resoluties van de Staten van Holland inzake het munten, 9 augustus,4,10 september en 9 oktober 1659, 16 maart 1723, 10 maart 1725 betreffende muntzaken; afschriften, 18e eeuw; 260; 1 omslag
        Met voorin een inhoudsopgave. Slechts gedeeltelijk aanwezig.
      - Uittreksels van notulen uit het Collegiaal boek van de Staten van Zeeland en haar Gecommitteerde Raden betreffende muntzaken 1580-1614. afschriften, 18e eeuw; 261; 1 omslag
        Met voorin een inhoudsopgave. Uit paginering blijkt dat grote delen ontbreken.
      - Stukken betreffende de reglementering door de Staten-Generaal, de Staten van Holland en de Staten van Zeeland voor muntgezellen, particuliere muntmeesters en Raden generaalmeesters van de Republiek en een wisselbank te Amsterdam, 4 augustus 1586, 13,17 februari 1606, 3 mei 1758, 16 augustus 1610, 13 februari 1612,27 mei 1637,19 februari 1659 en 11 augustus 1659, afschrift., 18e eeuw; 262; 1 omslag
      - Uittreksels uit de resoluties van de Staten van Holland betreffende vrijdom van imposten 24 februari 1589 en 29 januari 1633; afschriften, 18e eeuw; 263; 2 stukken
      - Notitie betreffende instructies uit de periode van 1606-1738 inzake het vaststellen van de "sleischat", het heerlijk recht op het slaan van Nederlandse gouden en zilveren munten; afschrift., 9 maart 1758; 264; 1 stuk
      - Uittreksels uit de resoluties van de Staten van Utrecht betreffende benoemingen en uitbreiding van het aantal generaalmeesters van de munt, 16 juni 1620, 28 april 1626, 5 september, 6 en 21 december 1637; afschriften (18e eeuw)., 265; 1 stuk
        Afgeschreven op één stuk.
      - Notitie betreffende het loon van de muntgezellen volgens de instructie van 5 juni 1659; met een aanvulling van 1 augustus 1749; afschrift, (18e eeuw).; 266; 1 stuk
        Ook opgave van de waarde van buitenlandse munten in verband met het belenen in banken.
    - BIJZONDER, 2
      - GESCHIEDENIS VAN HET MUNT, a
        - "Tractaet van het Muntwerck", verhandeling van [N.N.] voor de burgemeesters van Amsterdam betreffende de waarde van de verschillende in Nederland in omloop zijnde munten; afschrift., [1695]; 267; 1 deel
        - Stuk houdende antwoorden van de Generaliteits Rekenkamer op een door Engeland ingezonden vragenlijst over Nederlandse muntzaken; afschrift, 1729; 268; 1 katern
        - Memorie betreffende de afwikkeling van de "Beknopte Aanleiding tot het begrip der Munt en Muntzaaken", memorie van Willem Kersseboom voor Anna, gouvernante van Willem V, betreffende de voorwaarden voor het slaan van goede zilveren en gouden munten; concept. Met bijlagen, 25 juni 1752; concepten en drukwerk., [1755]; 269; 1 katern en 3 stukken
        - Memories van Willem Kersseboom, opgesteld ten behoeve van Johan Hop, thesaurier-generaal, inzake de betekenis van het woord standpenning; afschriften. Met een bijlage., 24 januari en 28 februari 1757; 270; 3 stukken
          De aanvullende memorie werd ook aan een aantal andere personen gezonden.
        - Missive van Willem Kersseboom aan Johan Ernst Novisadi, muntmeester van Utrecht, inzake een onderzoek naar het College van Raden en generaalmeesters van de Munt in verband met het verschijnsel van provinciale generaalmeesters van de Munt; concept. Met bijlagen, 1754 en 1760; originelen en afschrift., 22 januari 1761; 271; 4 stukken
          Concept afgeschreven op origineel van 1761.
        - Stukken betreffende de toestemming van de Staten-Generaal en van de provincies afzonderlijk aan de Sociteit van Suriname om kleine zilveren en koperen penningen te mogen slaan van en inzake de regelgeving daarvoor; concepten, afschriften en originelen., 1761-1764; 272; 1 omslag
          1: Met voorin inhoudsopgave.
          2: Hieronder bevindt zich correspondentie van Willem Kersseboom met Francois Fagel en Charles Bentinck, heer van Nienhuis.
        - Stukken betreffende een door Willem Kersseboom ingesteld onderzoek naar het onstaan van de schelling, welke munt enkel op last van provincies en nooit op die van de Generaliteit blijkt te zijn geslagen; concepten en afschriften, 1763; 273; 1 omslag
          Eén stuk in het Frans.
        - Stukken houdende de beantwoording door Johan Emants, essayeur-generaal van de Unie, van door [René Franois] Prévost, secretaris van Louis de Cardevac, ambassadeur van Frankrijk, aan Willem Kersseboom over het gewicht van de Nederlandse munten gestelde vragen. origineel en afschriften, 1763; 274; 6 stukken
          Merendeels in het Frans.
      - ESSAYEREN, b
        - Lijsten houdende de omruilverhoudingen van de Lyon d'or op 6 juni 1454 en de Denier d'or omstreeks 1467 in vergelijk met met andere munten en van de in september 1486 en 1487 vastgestelde valuta van verschillende munten, 18e eeuwse afschriften.; 275; 3 stukken
          Twee stukken in het Frans.
        - Missive van Otto Buck, muntmeester van Holland te Dordrecht, aan Jan Ernst Novisadi, essayeur en koopman te Amsterdam, inzake een door hen voor vijf jaar aangegane huurovereenkomst en betreffende financile verplichtingen voor de opslag van ovens en essayeursgereedschap, 16 januari 1634; 276; 1 stuk
        - Uittreksels uit de resoluties van de Gecommitteerde Raden van Zeeland betreffende het munten van de vijf- en tien schelling- penningen, 1676, 1685-1687 en 1694; afschriften., 18e eeuw; 277; 2 katernen
        - Uittreksel uit de resoluties van de Staten van Holland betreffende de door de Staten-Generaal gemaakte afspraken inzake het gehalte van de hele en halve gouden rijder; afschrift., 16 januari 1721; 278; 1 stuk
        - Uittreksels uit de resoluties van de Staten-Generaal en van de Staten van Holland betreffende een door de Staten van Zeeland voorgesteld en door de Staten van Holland aangepast plakkaat tegen de versmelting en uitvoer van zilveren munten en het besnoeien en verlichten van gouden munten; drukwerk en afschrift., 1747-1749; 279; 1 omslag
          Drie stukken in tweevoud.